臺灣臺中地方法院刑事判決　　　　　　100年度訴緝字第269號
公　訴　人　臺灣臺中地方法院檢察署檢察官
被　　　告　李兆昇
選任辯護人　張幸茵律師
上列被告因偽證案件，經檢察官提起公訴（98年度偵字第5892號）
後，被告於準備程序中就被訴事實為有罪之陳述，檢察官當庭聲
請改依協商程序而為判決，本院合議庭裁定由受命法官獨任進行
認罪協商程序，判決如下：
    主    文
李兆昇證人於執行審判職務之公署審判時，於案情有重要關係之
事項，供前具結，而為虛偽陳述，處有期徒刑參月。
    犯罪事實及理由
一、犯罪事實：緣莊媄涵明知票號AA0000000號、發票日民國97
    年3 月30日、面額新臺幣（下同）27萬元之支票，及票號
    AA0000000號、發票日與面額均未填寫之空白支票（下稱系
    爭支票）各1紙，係其於97年1月間，向黃錫聰所借得僅能用
    於支付幼稚園工程款之支票，雙方並約定票期屆至時，需由
    莊媄涵自行給付票款。而其明知黃錫聰就系爭支票僅授權使
    用於支付工程款，且發票金額亦有限制，竟逾越授權未經黃
    錫聰同意，於97年1月間某日至97年2月5日前某日間，在臺
    灣某不詳地點，於票號AA869540之空白支票上，偽填發票日
    「97年2月28日」及金額「伍拾捌萬捌仟玖佰元正」，而完
    成偽造該紙屬有價證券支票（該偽造有價證券部分，業經本
    院刑事庭98年度訴字第1725號判決判處有期徒刑4年，現上
    訴於臺灣高等法院臺中分院中）後，於97年2月5日，在南投
    縣草屯鎮農會，持該支票向宋兆武借款40萬元。詎莊媄涵明
    知上情，僅因宋兆武已於本院民事庭97年度中簡字第2719號
    案件，對被告黃錫聰、莊媄涵提起請求給付票款訴訟，為逃
    避該借款債務，竟基於教唆偽證之犯意，教唆當時在其所經
    營之幼稚園擔任司機之李兆昇虛偽陳述（莊媄涵部分業經本
    院判決教唆偽證有期徒刑7月，現上訴最高法院中），而李
    兆昇亦同意為之。嗣於97年10月23日，李兆昇在該民事案件
    作證時，就案情有重要關係之事項，於審理前具結而虛偽陳
    述：「97年2月5日當天，我有與莊媄涵一起出去，那天快過
    年了，因在彰化溪湖那邊換不到新鈔，後來莊媄涵有找到宋
    兆武，宋兆武說可以幫她在南投草屯鎮農會換，我記得是在
    2 月4日他們談好了，所以我在2月5日開車載莊媄涵一起到
    草屯鎮農會換新鈔，我們從補習班攜帶80萬元的現金到草屯
    鎮農會，後來只換了40萬元新鈔，我與莊媄涵在早上8、9時
    ，從補習班的保險箱裡面拿出現金做清點，所以我確定當時
    有80萬元的現金，且我們包成2大包，1包各40萬元我們剛到
    的時候，宋兆武已經在草屯鎮農會的門口等我們，我們下車
    後就一起過去草屯鎮農會，80萬元現金是莊媄涵拿著放在包
    包裡面，我跟在旁邊護衛，我們進去之後，宋兆武先生好像
    寫了一個東西，好像是承諾書，寫完交給莊媄涵，莊媄涵就
    交給他27萬元支票及40萬元現金」等語，致本院民事庭誤認
    97 年2月5日莊媄涵係向宋兆武以舊鈔換取同額之新鈔，並
    非借款及以系爭支票擔保該借款，而於該案件判決原告宋兆
    武敗訴。
二、證據：
  (一)告訴人宋兆武於偵訊時之證詞及本院審理之指訴。
  (二)共同被告莊媄涵於偵訊及本院審理之供述。
  (三)本院刑事庭98年度訴字第1725號案件，囑託法務部調查局鑑
    定，該局於98年12月17日函復之鑑定書，足以證明系爭支票
    之金額欄筆跡，與宋兆武平日筆跡之筆劃特徵不符。
  (四)被告李兆昇於本院民事庭97年度中簡字第2719號案件之言詞
    辯論筆錄及結文影本。
  (五)共同被告莊媄涵於97年3月3日所寄發予告訴人之存證信函影
    本。
  (六)被告李兆昇於本院準備程序之自白。
三、本件經檢察官與被告李兆昇於審判外達成協商之合意，且被
    告李兆昇已認罪，其合意內容為：被告願受科刑範圍為有期
    徒刑3月。經查，上開協商合意並無刑事訴訟法第455條之4
    第1項所列情形之一，檢察官聲請改依協商程序而為判決，
    本院爰不經言詞辯論，於協商合意範圍內為協商判決，合予
    敘明。
四、依刑事訴訟法第455條之2第1項、第455條之4第2項、第455
    條之8、第454條第1項，刑法第168條，判決如主文。
五、協商判決除有刑事訴訟法第455條之4第1項第1款於本訊問程
    序終結前，被告撤銷協商合意或檢察官撤回協商聲請者；第
    2款被告協商之意思非出於自由意志者；第4款被告所犯之罪
    非第455條之2第1項所定得以協商判決者；第6款被告有其他
    較重之裁判上一罪之犯罪事實者；第7款法院認應諭知免刑
    或免訴、不受理者情形之一，及違反同條第2項「法院應於
    協商合意範圍內為判決；法院為協商判決所科之刑，以宣告
    緩刑或二年以下有期徒刑、拘役或罰金為限」之規定者外，
    不得上訴。
六、如有上開可得上訴情形，應於收受判決送達後10日內向本院
    提出上訴書狀（應敘述具體理由並附繕本）。上訴書狀如未
    敘述理由，應於上訴期間屆滿後20日內補提理由書於本院。
中    華    民    國   100    年    11    月    30    日
                    刑事第十四庭  法  官  黃建都
以上正本證明與原本無異。
                                  書記官  賴玉真
中    華    民    國   100    年    11    月    30    日
附錄本案論罪科刑法條全文：
刑法第168條：
於執行審判職務之公署審判時或於檢察官偵查時，證人、鑑定人
、通譯於案情有重要關係之事項，供前或供後具結，而為虛偽陳
述者，處7年以下有期徒刑。